【裁判字號】    89,訴,1352
【裁判日期】    900404
【裁判案由】    營業稅
【裁判全文】
臺中高等行政法院判決                            八十九年度訴字第一三五二號
                              .
    原      告  甲○○
    代  表  人  乙○○
    訴訟代理人  丙○○
右當事人間因營業稅事件，原告不服臺灣省政府中華民國八十七年二月三日八七府訴
二字第一四四六二○號訴願決定，提起行政訴訟。本院判決如左︰
    主  文
原告之訴駁回。
訴訟費用由原告負擔。
    事  實
甲、事實概要：
緣原告自民國八十七年四月一日至八十七年五月十一日涉嫌經營有女性陪侍之桃花鄉
茶藝館，未依營業稅法第二十八條規定申請營利事業登記，逃漏營業額新台幣（下同
）四九、二００元及營業稅一二、三００元，案經被告北斗分處於八十七年五月十一
日查獲，乃依營業稅法第五十一條規定，除補徵營業稅一二、三００元外，並按所漏
稅額核處三倍罰鍰計三六、九００元。原告不服，申請復查未獲變更，循序一再訴願
，均遭決定駁回，遂提起行政訴訟。
乙、兩造聲明：
一、原告聲明求為判決：訴願、再訴願決定及原處分（含復查決定）均撤銷。
二、被告聲明求為判決：原告之訴駁回。
丙、兩造之陳述：
一、原告起訴意旨略以：原告開設之桃花鄉茶藝館於八十七年四月一日尚在籌備中，
    被告北斗分處人員於八十七年五月十一日以原告未辦營利事業登記及漏稅移送被
    告裁罰，並不合理。原告先前即領有桃花鄉理容營利事業登記，因生意不佳，入
    不敷出，乃在八十七年四月一日改營荼藝館，正準備籌設中，被告北斗分處查核
    人員來店內查問，原告因是鄉下人，不明利害關係，據實問答，且即趕辦營利事
    業記，因此種行業登記證無法核發，但原告有如期繳納原營業稅，政府要取締茶
    藝館行業，應公平合情合理，全省似此行業未請領執照何其多，原告為一鄉下老
    婦，生活清苦，確實無法繳納如此鉅額罰款，請求免予處罰或處最低罰鍰等語。
二、被告答辯意旨略以：按「營業人之總機構及其他固定營業場所，應於開始營業前
    ，分別向主管稽徵機關申請營業登記。」、「未依規定申請營業登記者，除通知
    限期補辦外，處國幣一千元以上一萬元以下罰鍰。」、「納稅義務人，有左列情
    形之一者，除追繳稅款外，按所漏稅額處一至十倍罰鍰，並得停止其營業：一、
    未依規定申請營業登記而營業者︰︰。」分別為營業稅法第二十八條、第四十五
    條及第五十一條第一款所明定。另依財政部八十五年四月二十六日台財稅第八五
    一九０三三一三號函釋規定：納稅義務人同時觸犯租稅行為罰及漏稅罰自部函發
    布日起，勿庸併罰，應擇一從重處罰。原告訴稱伊於八十七年四月一日起因開設
    桃花鄉茶藝館正在籌備中，北斗分處於八十七年五月十一日即依未辦營利事業登
    記及逃漏稅移送裁罰。又因伊先前領有理容營利事業登記，因生意太差入不敷出
    ，而在八十七年四月一日改營茶藝，正準備籌設中，北斗分處稅務員即前來店內
    查東問西，因伊不明利害關係，即實問實答，而且也立即趕辦營利事業登記，因
    此種行業，其登記證無法核發，而北斗分處也有稽徵營業稅，本人亦如期繳納，
    如要取締此種行業，也應公平合情合理云云。卷查原告於八十七年五月十一日在
    本處北斗分處製作之談話筆錄坦認：該商號自八十七年四月一日起開始營業，有
    女性陪侍，每日營業額一、二００元，尚未辦理營業登記不諱。次查原告既訴稱
    北斗分處稅務員即前來店內查東問西，因伊不明利害關係，即實問實答云云，顯
    見筆錄所稱該商號自八十七年四月一日起開始營業，為原告自認之事實。至原告
    訴稱於八十七年四月一日起因開設桃花鄉茶藝館正在籌備中云云乙節，顯係事後
    推諉之詞。再查原告既於八十七年四月一日起開始營業，且有女性陪侍，未依首
    揭規定於開始營業前辦妥營業登記，本處依原告自認每日營業額一、二００元核
    算違章期間自八十七年四月一日至八十七年五月十一日止，逃漏營業額四九、二
    ００元，依特種營業性質計算逃漏營業稅一二、三００元，並按所漏稅額核處三
    倍罰鍰計三六、九００元，並無違誤，原處分應予維持等語。
    理  由
按「營業人之總機構及其他固定營業場所，應於開始營業前，分別向主管稽徵機關申
請營業登記‧‧‧」、「營業人未依規定申請營業登記者，除通知限期補辦外，處（
銀元）一千元以上一萬元以下罰鍰‧‧‧」、「納稅義務人，有左列情形之一者，除
追繳稅款外，按所漏稅額處一倍至十倍罰鍰，並得停止其營業：一、未依規定申請營
業登記而營業者‧‧‧」分別為營業稅法第二十八條、第四十五條及第五十一條第一
款所明定。又財政部八十五年四月二十六日台財稅第八五一九０三三一三號函釋規定
：納稅義務人同時觸犯租稅行為罰及漏稅罰自部函發布日起，勿庸併罰，應擇一從重
處罰。本件原告自八十七年四月一日至八十七年五月十一日涉嫌經營有女性陪侍之桃
花鄉茶藝館，未依營業稅法第二十八條規定申請營利事業登記，逃漏營業額四九、二
００元及營業稅一二、三００元，經被告北斗分處於八十七年五月十一日查獲，被告
乃依營業稅法第五十一條規定，除補徵營業稅一二、三００元外，並按所漏稅額核處
三倍罰鍰計三六、九００元，依上開法條之規定，並無不合。況原告於起訴狀亦自承
伊於八十七年四月一日起開設桃花鄉茶藝館正在籌備中，因伊先前領有理容營利事業
登記，生意太差入不敷出，而在八十七年四月一日改營茶藝，正準備籌設中，被告北
斗分處稅務員前來店內查詢，因伊不明利害關係，即實問實答等語，核與原告於八十
七年五月十一日在被告北斗分處製作之談話筆錄所載該「桃花鄉茶藝館自八十七年四
月一日起開始營業，有女性陪侍，每日營業額一、二００元，尚未辦理營業登記。」
等情節相符，則原告既於八十七年四月一日起開始營業，未依首揭規定於開始營業前
辦妥營業登記，被告依原告自認每日營業額一、二００元核算違章期間自八十七年四
月一日至八十七年五月十一日止，逃漏營業額四九、二００元，依其營業性質計算逃
漏營業稅一二、三００元，並按所漏稅額核處三倍罰鍰計三六、九００元，並無違誤
，一再訴願決定遞予維持，亦無不合，原告起訴請求予以撤銷，非有理由，應予駁回
。
據上論結，本件原告之訴為無理由，依行政訴訟法第一百九十五條第一項後段、第
九十八條第三項前段，判決如主文。
中    華    民    國     九十        年      四      月      四         日
                    臺 中 高 等 行 政 法 院  第 四 庭
                                審 判 長 法  官      沈  應  南
                                         法  官      許  武  峰
                                         法  官      黃  淑  玲
右正本證明與原本無異。
如不服本判決，應於判決送達後二十日內向本院提出上訴書狀，其未表明上訴理由者
，應於提起上訴後二十日內向本院提出上訴理由書（須依對造人數附具繕本）；如於
本判決宣示或公告後送達前提起上訴者，應於判決送達後二十日內補提上訴理由書（
須附繕本）。未表明上訴理由者，逕以裁定駁回。
提起上訴應預繳送達用雙掛號郵票拾份(每份三十四元)。
中    華    民    國     九十        年      四      月      四         日
                                         法院書記官  黃  靜  華


司法院資訊處製作；財團法人民間司法改革基金會備份。
